【裁判字號】    99,交聲,2812
【裁判日期】    991101
【裁判案由】    聲明異議
【裁判全文】
臺灣高雄地方法院交通事件裁定        99年度交聲字第2812號
原處分機關  高雄市政府交通局
異  議  人
即受處分人  乙○○
上列異議人即受處分人因違反道路交通管理處罰條例案件，對於
高雄市政府交通局於中華民國99年10月7 日所為之處分（原處分
案號：高市交裁字第裁32-Z00000000號），聲明異議，本院裁定
      如下：
    主  文
異議駁回。
    理  由
一、異議意旨略以：異議人即受處分人乙○○駕駛車牌號碼1259
    -XR 號自用小客車，於民國99年8 月20日15時許，在國道三
    號南下280 公里處，因未依規定變換車道，經警攔查後製單
    舉發，原處分機關即依道路交通管理處罰條例第33條第1 項
    第4 款裁處罰鍰新臺幣（下同）3, 000元，並依同條例第63
    條第1 項第1 款規定記違規點數1 點。然異議人變換車道有
    依規定打方向燈，也無超速或蛇行，故並無違規行為，原處
    分據以裁處顯有違誤，為此依法聲明異議，請求撤銷原處分
    等語。
二、按汽車行駛於高速公路、快速公路或設站管制之道路，不遵
    使用限制、禁止、行車管制及管理事項之管制規則而有下列
    行為者，處汽車駕駛人新臺幣3000元以上6000元以下罰鍰：
    四、未依規定變換車道。道路交通管理處罰條例第33條第1
    項第4 款定有明文。次按汽車在行駛途中，不得驟然或任意
    變換車道，如欲超越前車或變換車道時，應先顯示方向燈告
    知前後車輛，並保持安全距離及間隔，方得超越或變換車道
    。高速公路及快速公路交通管制規則第11條亦有明定。又汽
    車駕駛人有道路交通管理處罰條例第33條第1 項情形者，除
    依原條款處罰鍰外，並予記點1 點，道路交通管理處罰條例
    第63條第1 項第1 款規定甚明。
三、經查：
  (一)前揭時、地，異議人駕駛上開車號之自小客車，因未依規定
    變換車道，於加速車道驟然變換車道至內側，經警攔查後製
    單舉發，原處分機關即高雄市政府交通局依道路交通管理處
    罰條例第33條第1 項第4 款裁處罰鍰3,000 元，並依同條例
    第63條第1 項第1 款之規定記違規點數1 點等情，業據證人
    即現場舉發警員甲○○於本院訊問時證稱：伊等警車當日停
    在槽化線處，取締未依規定變換車道之車輛，異議人之違規
    車輛打完方向燈後即直接從加速車道變換到內側車道，該違
    規情形伊等有以攝影機拍攝下來；通常只要變換完車道後，
    有在同車道持續行駛，不管時間長短，伊等就不會舉發，但
    異議人之車輛並未在同車道行駛，是直接從加速車道連續變
    換到內側車道等語明確（本院卷第23至24頁），並有內政部
    警政署國道公路警察局舉發違反道路交通管理事件通知單、
    高雄市政府交通局違反道路交通管理事件裁決書各1 紙及採
    證光碟1 片在卷可稽。又經本院當庭播放採證光碟1 片勘驗
    之結果，異議人所駕車牌號碼1259 -XR號之自用小客車，自
    匝道口行駛上高速公路，於過槽化線打左轉方向燈後，即由
    加速車道直接切入最內側之車道行駛，並無於變換車道時有
    直行同一車道後再變換車道等情，有本院99年10月29日訊問
    筆錄及勘驗報告暨翻拍照片等在卷可稽（本院卷第18至20頁
    ），上開事實，已堪認定。
  (二)異議人雖辯稱：當日伊係從「外側車道」變換至內側車道，
    並非警員所稱的「加速車道」，且伊變換車道有依規定打方
    向燈，也無超速或蛇行之行為，故無違規行為云云。惟異議
    人駕駛上開車輛自匝道駛上國道三號高速公路後，即由槽化
    線右側之加速車道，直接切入最內側之車道行駛等情，業據
    本院勘驗明確，已如前述，又所謂加速車道，指設於匝道與
    主線車道之間，專供汽車由匝道駛入主線車道前加速之車道
    ；外側車道，指主線車道中之最右側車道，觀之高速公路及
    快速公路交通管制規則第2 條第1 項第9 款、第4 款之規定
    甚明，是異議人誤加速車道為外側車道云云，要屬無據。再
    本件異議人之違規行為，係「在加速車道未循序漸進即連續
    變換至內側車道」，而未依規定變換車道，已據證人甲○○
    證稱明確，復有內政部警政署國道公路警察局第八警察隊99
    年9 月17日公警八交字第0990871142號函文附卷可參，是異
    議人縱未超速、未蛇行及有依規定打方向燈，亦難執此為其
    有利之認定。
  (三)綜上，事證明確，異議人確有前開在加速車道未循序漸進即
    連續變換至內側車道，而未依規定變換車道之違規行為，應
    堪認定。
四、異議人既有前揭駕駛汽車行駛於高速公路，未依規定變換車
    道之違規行為，原處分機關依道路交通管理處罰條例第33條
    第1 項第4 款裁處罰鍰3,000 元，並依同條例第63條第1 項
    第1 款之規定記違規點數1 點，經核並無違誤。本件異議為
    無理由，應予駁回。
五、據上論斷，應依道路交通案件處理辦法第19條，裁定如主文
    。
中    華    民    國    99    年    11    月    1     日
                  交通法庭  法  官  林韋岑
以上正本證明與原本無異。
如不服本裁定應於送達後5日內向本院提出抗告狀。
中    華    民    國    99    年    11    月    1     日
                            書記官  黃旭淑

司法院資訊處製作；財團法人民間司法改革基金會備份。
